【裁判字號】    97,訴,247
【裁判日期】    970314
【裁判案由】    毒品危害防制條例
【裁判全文】
臺灣高雄地方法院刑事判決               97年度訴字第247號
公  訴  人  臺灣高雄地方法院檢察署檢察官
被      告  乙○○
                      二二號
上列被告因違反毒品危害防制條例案件，經檢察官提起公訴（96
年度毒偵字第10286 號），被告於本院準備程序中為有罪之陳述
，經合議庭裁定由受命法官依簡式審判程序獨任審理，本院判決
如下：
    主  文
乙○○施用第一級毒品，處有期徒刑壹年貳月，扣案之第一級毒
品海洛因拾伍包（合計淨重壹點捌柒公克，空包裝總重肆點伍貳
公克），均沒收銷燬之，扣案夾鏈袋壹個、分裝杓貳支，均沒收
之；又施用第二級毒品，處有期徒刑陸月。應執行有期徒刑壹年
陸月，扣案之第一級毒品海洛因拾伍包（合計淨重壹點捌柒公克
，空包裝總重肆點伍貳公克），均沒收銷燬之，扣案夾鏈袋壹個
、分裝杓貳支，均沒收之。
    事 實 及 理 由
一、乙○○於民國90年間因施用毒品案件，經本院裁定命入勒戒
    處所施以觀察勒戒，勒戒期滿因有繼續施用毒品傾向，復經
    本院裁定命入戒治處所施以強制戒治，於90年8 月21日因停
    止戒治處分釋放出所，而於91年3 月26日期滿執行完畢，嗣
    於95年又因施用毒品等案件，經本院以96年度易字第87號判
    處有期徒刑10月及8 月，應執行有期徒刑1 年4 月確定。詎
    猶不知悔改，明知海洛因及甲基安非他命分別係毒品危害防
    制條例第2 條第2 項所列之第一級及第二級毒品，不得非法
    持有、施用，仍於上開強制戒治執行完畢釋放後5 年內，又
    於95年間為上開施用毒品犯行，並於上開施用毒品犯行後，
    再分別基於施用第一級毒品海洛因及第二級毒品甲基安非他
    命之犯意，於96年10月30日晚上10時許，在其位於高雄縣林
    園鄉○○○路298 巷85弄22號之住處，先將第一級毒品海洛
    因以摻入香菸內點燃，而吸食氣體之方式，施用第一級毒品
    海洛因1 次，再將第二級毒品甲基安非他命以放入玻璃球吸
    食器用火燒烤，而吸食氣體之方式，施用第二級毒品甲基安
    非他命1 次。嗣於96年10月31日下午2 時許，在高雄縣林園
    鄉○○○路149 巷內產業道路為警查獲，並當場及在其上開
    住處分別扣得第一級毒品海洛因14包及1 包（共15包，合計
    淨重1.87公克，空包裝總重4.52公克），另在其上開住處扣
    得預備供其施用第一級毒品海洛因所用之夾鏈袋1 個及分裝
    杓2 支，經乙○○同意採尿送驗查獲。
二、本件被告乙○○所犯為死刑、無刑徒刑或最輕本刑為3 年以
    上有期徒刑以外之罪，其於準備程序中就被訴犯罪事實，為
    有罪之陳述，經法官告知簡式審判程序之旨，並聽取當事人
    之意見後，依刑事訴訟法第273 條之1 第1 項規定，裁定由
    受命法官獨任進行簡式審判程序，合先指明。
三、上揭犯罪事實，業據被告乙○○於本院審理時坦承不諱，且
    有第一級毒品海洛因15包（合計淨重1.87公克，空包裝總重
    4.52公克）扣案可稽，並有高雄市立凱旋醫院96年11月12日
    濫用藥物尿液檢驗報告1 紙、真實姓名對照表1 份、法務部
    調查局濫用藥物實驗室96年11月26日鑑定書1 紙、扣押筆錄
    、扣押物品目錄表各1 份、臺灣高雄地方法院檢察署刑案查
    註紀錄表及臺灣高等法院被告全國前案紀錄表各1 紙附卷可
    稽。又被告於90年間因施用毒品案件，經本院裁定命入勒戒
    處所施以觀察勒戒，勒戒期滿因有繼續施用毒品傾向，復經
    本院裁定命入戒治處所施以強制戒治，於90年8 月21日因停
    止戒治處分釋放出所，而於91年3 月26日期滿執行完畢，嗣
    於95年又因施用毒品等案件，經本院以96年度易字第87號判
    處有期徒刑10月及8 月，應執行有期徒刑1 年4 月確定，有
    臺灣高雄地方法院檢察署刑案查註紀錄表及臺灣高等法院被
    告全國前案紀錄表各1 紙附卷可稽，是被告確係於強制戒治
    執行完畢釋放後，5 年內又於95年間為上開施用毒品案件，
    並於上開施用毒品犯行後，再為本件施用第一級毒品海洛因
    及第二級毒品甲基安非他命之犯行甚明；從而，本案事證明
    確，被告犯行堪予認定，應依法論科。
四、查海洛因及甲基安非他命分別係毒品危害防制條例第2 條第
    2 項所稱之第一級及第二級毒品，不得非法持有及施用。核
    被告所為，係犯毒品危害防制條例第10條第1 項之施用第一
    級毒品罪及同條第2 項之施用第二級毒品罪。被告持有第一
    級毒品海洛因及第二級毒品甲基安非他命之低度行為，已為
    施用之高度行為所吸收，不另論罪。被告所犯上開2 罪間，
    犯意各別，罪名互殊，應分論併罰。爰審酌被告曾觸犯施用
    毒品之犯行，雖經強制戒治程式，仍未能斷戒施用毒品惡習
    ，顯見其戒治意志不堅，缺乏勒戒動機，本應從重量刑以收
    刑罰教化之效。惟念其施用毒品係對己身殘害，並未造成他
    人具體危害，且能於犯後坦承犯行，態度尚稱良好等一切情
    狀，酌情分別量處如主文所示之刑，並定其應執行之刑，以
    示儆懲。至扣案之海洛因15包（合計淨重1.87公克，空包裝
    總重4.52公克），經鑑定結果，係屬毒品危害防制條例第2
    條第2 項所稱之第一級毒品，有法務部調查局濫用藥物實驗
    室96年11月26日鑑定書1 紙在卷可參，應依毒品危害防制條
    例第18條第1 項前段規定宣告沒收銷燬之。另扣案夾鏈袋 1
    個及分裝杓2 支，均係被告所有預備供其施用第一級毒品海
    洛因所用之物，爰依刑法第38條第1 項第2 款宣告沒收，併
    此敘明。
據上論斷，應依刑事訴訟法第273 條之1 第1 項、第284 條之 1
、第299 條第1 項前段，毒品危害防制條例第10條、第18條第 1
項前段，刑法第11條、第47條第1 項、第38條第1 項第2 款、第
51條第5款，判決如主文。
本案經檢察官甲○○到庭執行職務。
中    華    民    國    97    年    3     月    14    日
                  鳳山刑事第一庭      法  官  陳盈吉
以上正本證明與原本無異。
如不服本判決，應於判決送達後10日內，向本院提出上訴狀。
中    華    民    國    97    年    3     月    14    日
                                      書記官  陳展榮
附錄本判決論罪科刑法條：
毒品危害防制條例第10條
施用第1級毒品者，處6月以上5年以下有期徒刑。
施用第2級毒品者，處3年以下有期徒刑。


司法院資訊處製作；財團法人民間司法改革基金會備份。
